【裁判字號】    92,簡上,129
【裁判日期】    920909
【裁判案由】    妨害自由
【裁判全文】
臺灣嘉義地方法院刑事判決                        九十二年度簡上字第一二九號
    上  訴  人  乙○○
    （即被告）
右列上訴人因妨害自由等案件，不服本院簡易庭中華民國九十二年六月二十七日九十
二年度簡字第七七七號第一審判決（聲請簡易判決處刑書案號：臺灣嘉義地方法院檢
察署九十二年度偵字第三九二四號），提起上訴，本院管轄之第二審合議庭判決如左
：
    主  文
原判決撤銷。
乙○○損害他人之輪胎，累犯，處拘役伍拾玖日，如易科罰金，以佰元折算壹日；
又以加害生命、身體之事，恐嚇他人致生危害於安全，累犯，處有期徒刑肆月，如易
科罰金，以佰元折算壹日。
    事  實
一、乙○○前因傷害案件，經本院於民國（下同）八十七年二月十八日，以八十七年
    度易字第十九號判處有期徒刑七月，嗣經台灣高等法院台南分院於八十七年四月
    十四日，以八十七年度上易字第五二七號駁回上訴確定，並於八十七年十二月二
    十七日執行完畢，詎不知悔改，係嘉義基督教醫院前排班計程車司機，視該地為
    其地盤，(1)因不滿同為排班計程車司機之甲○○拒依其規定之標準收費，竟基於
    毀損犯意，於九十一年五月十九日下午某時，在嘉義基督教醫院急診室前，以不
    詳利器刺破甲○○所有之車牌號碼Ｐ二─五○八號計程車之後輪胎二個，致生損
    害於甲○○。(2)又乙○○於九十一年十二月十一日下午，在嘉義基督教醫院前，
    因細故毆打排班司機丙○○，致丙○○受有頭後部挫傷皮下腫之傷害（傷害部分
    另由檢察官予不起訴處分確定）；嗣丙○○之兄丁○○報警處理，乙○○竟於九
    十二年一月十四日晚間十一時許，基於恐嚇張氏兄弟身體、生命安全之犯意，在
    嘉義基督教醫院前，向丁○○嚇稱：其兄弟二人一定要接受調解，不得上法院，
    否則要與其二人拼命，使其二人難看等語，致丙○○、丁○○心生畏懼，致生危
    害於其二人安全。
二、案經甲○○、丁○○、丙○○訴由法務部調查局嘉義市調查站報請臺灣嘉義地方
    法院檢察署檢察官偵查後聲請以簡易判決處刑。
    理  由
一、訊據上訴人即被告（下稱上訴人）乙○○固坦承前揭毆打告訴人丙○○之情，惟
    矢口否認有何前揭毀損及恐嚇犯行，辯稱：是告訴人等誣賴我云云。經查：(1)上
    訴人所犯前揭毀損犯行，業據甲○○於調查站及偵審時指訴綦詳（見他字卷第八
    頁、第九頁、第五十二頁背面，偵字卷第十七頁背面，本院卷第二十二頁），核
    與目擊上訴人刺破前揭輪胎情形之丙○○於調查站及偵查時證述之情形相符（見
    他字卷第二七頁、第二八頁，偵字卷第十七頁背面、第十八頁），並有換裝輪胎
    證明單影本一紙附卷可稽（見他字卷第十二頁），堪信為真正。(2)上訴人所犯前
    揭恐嚇犯行，業據丙○○、告訴人丁○○於調查站中及偵審時迭次指訴綦詳（見
    他字卷第十八頁至第二十頁、第二六頁、第二八頁、第五十二頁面、第五十三頁
    ，偵字卷第十八頁第十九頁，本院卷第三十六頁），核與目擊證人趙乾坤於調查
    站及偵查時證述之情形相符（見偵字卷第八頁至第十一頁、第十八頁背面、第十
    九頁），並有行政院衛生署嘉義醫院傷害診斷書一紙附卷可憑（見他字卷第三一
    頁），亦可信為真正。(3)至於上訴人所辯云云，本院查無證據可信為真實，是上
    訴人空言指摘，當係臨訟卸責之詞，委難採信。綜上，本件事證明確，被告前揭
    二項犯行可堪認定。
二、(1)聲請簡易判決處刑意旨另以：上訴人乙○○基於毀損犯意，於毀損犯意，於九
    十一年十二月十八日某時，在嘉義基督教醫院前，以不詳利器刺破甲○○所有之
    前揭計程車之後輪胎二個，致生損害於甲○○，因認上訴人連續涉犯刑法第三百
    五十四之毀損罪嫌云云。(2)按犯罪事實應依證據認定之，無證據不得推定其犯罪
    事實。又不能證明被告犯罪者，應諭知無罪之判決，刑事訴訴法第一百五十四條
    、第三百零一條第一項分別定有明文。又刑事訴訟法上所謂認定犯罪事實之證據
    ，係指足以認定被告確有犯罪行為之積極證據而言，該項證據自須適合於被告犯
    罪事實之認定，始得採為斷罪資料；如未能發現相當證據，或證據不足以證明，
    自不能以推測或擬制之方法，以為裁判之基礎；告訴人之告訴係以使被告受刑事
    訴追為目的，是其陳述是否與事實相符，仍應調查其他之證據以資審認，最高法
    院二十九年上字第三一○五號、四十年台上字第八十六號、五十二年台上字第一
    三○○號分別著有判例可資參照。(3)聲請簡易判決處刑意旨認為上訴人涉犯此部
    份毀損罪嫌，係以甲○○、丙○○之指訴為論據。訊據上訴人堅詞否認犯有此部
    份毀損行為，而丙○○於調查站及偵查時均僅證稱：我只看到上訴人刺破甲○○
    之前揭計程車後輪胎一次，就是九十一年五月十九日下午那次等語（見他字卷第
    二七頁、第二八頁，偵字卷第十七頁背面、第十八頁），又前揭換裝輪胎證明單
    雖載明甲○○前揭計程車之後輪胎於九十一年十二月十八日遭人刺破之情，惟此
    尚無足證明上訴人即為下手刺破輪胎之人；此外，亦查無其他積極證據足認上訴
    人曾為此部分行為，揆諸前開法條、判例意旨，本院自難僅憑甲○○之指訴與所
    提之換裝輪胎證明單，即謂上訴人曾為此部份毀損行為，是關於上訴人之此部分
    罪行自屬不能證明，然因聲請人認為此部分與前開有罪部分，有裁判上一罪之連
    續犯關係，爰不另為無罪之諭知。
三、(1)原審以上訴人林進財犯有恐嚇、連續毀損犯行罪證明確，依簡易判決處刑，固
    非無見，惟查：上訴人所涉之前開九十一年十二月十八日之毀損罪嫌，既屬無法
    證明為有罪，已如前述，則原審判決上訴人連續毀損罪行，自有未合，上訴人上
    訴意旨否認前開九十一年十二月十八日之毀損罪行，為有理由，原審判決自應由
    本院予以撤銷改判。(2)核上訴人所為，係犯刑法第三百零五條恐嚇身體、生命安
    全罪、第三百五十四條毀損罪。又上訴人以一行為恐嚇丁○○、丙○○二人，係
    觸犯數罪名，屬想像競合，應從一重處斷。上訴人所犯上開二罪，其犯意各別，
    犯罪構成要件及罪名均不相同，應分論併罰。又上訴人前因傷害案件，經本院以
    八十七年度易字第十九號判處有期徒刑七月，嗣經台灣高等法院台南分院以八十
    七年度上易字第五二七號駁回上訴確定，並於八十七年十二月二十七日執行完畢
    等情，有台灣高等法院被告全國前案紀錄表、台灣嘉義地方法院檢察署刑案資料
    查註紀錄表附卷可參，其受有期徒刑之執行完畢，五年以內再犯本件有期徒刑以
    上之罪，為累犯，應依刑法第四十七規定，所於上訴人犯前揭二罪均加重其刑。
    爰審酌上訴人之品行非佳、毀損與恐嚇告訴人之動機、恐嚇之手段、所造成告訴
    人之恐懼程度與損害、犯後飾詞否認等一切情狀，分別量處如主文所示之刑，以
    資懲警。至於上訴人持以刺破甲○○前揭計程車後輪胎之不詳利器，並未扣案，
    且無證據足認係上訴人所有，爰不為沒收之宣告。
據上論斷，應依刑事訴訟法第四百五十五條之一第一項、第三項，第三百六十九條第
一項前段、第三百六十四條、第二百九十九條第一項前段，刑法第三百五十四條第一
項、第三百零五條、第四十七條、第四十一條第一項前段，罰金罰鍰提高標準條例第
一項前段、第二條，判決如主文。
本案經檢察官陳鈴香到庭執行職務
中       華       民       國     九十二    年     九      月     九    日
                                      臺灣嘉義地方法院刑事第一庭
                                          審判長法  官  夏 金 郎
                                                法  官  黃 仁 勇
                                                法  官  盧 鳳 田
右正本證明與原本無異。
本件不得上訴。
中       華       民       國     九十二    年     九      月     九    日
                                                書記官  林 秀 惠
附錄本件論罪科刑法條:
刑法第三百五十四條：
毀棄、損壞前二條以外之他人之物或致令不堪用，足以生損害於公眾或他人者，處二
年以下有期徒刑、拘役或五百元以下罰金。
刑法第三百零五條：
以加害生命、身體、自由、名譽、財產之事，恐嚇他人致生危害於安全者，處二年以
下有期徒刑、拘役或三百元以下罰金。


司法院資訊處製作；財團法人民間司法改革基金會備份。
